ACORDAO-COMPLETO-2526940

ACÓRDÃO DE RELAÇÃO

ACÓRDÃO DE RELAÇÃO 1204/2022 ATA 6/2022 - SEGUNDA CÂMARA

Acórdão 1204/2022-TCU-Segunda Câmara
Trata-se de tomada de contas especial instaurada pelo Fundo Nacional de Saúde (FNS) em razão da não comprovação da aplicação regular dos recursos do Sistema Único de Saúde (SUS) , destinados ao Programa Nacional Farmácia Popular, em 2013 e 2014, por parte de Manipulart Medicamentos Várzea Paulista Ltda. e seus representantes legais.
Considerando que, nesta oportunidade, os responsáveis solicitam o reparcelamento, em 120 parcelas mensais, do valor do débito imputado pelo Acórdão 5378/2020-TCU-Segunda Câmara, cujo prazo foi inicialmente fixado em 36 meses e, posteriormente, estendido para 60 meses por meio do Acórdão 12425/2020-TCU-Segunda Câmara;
considerando que os devedores justificam o pleito no estado de calamidade pública oriundo da pandemia provocada pelo coronavírus, que tem comprometido os pequenos e médios negócios em nosso país;
considerando que esta Corte tem autorizado, em caráter excepcional, o parcelamento de dívidas em número de parcelas superior ao autorizado pelo art. 217 do Regimento Interno (v.g. Acórdãos 10.305/2018 e 1.562/2017 da 1ª Câmara; Acórdãos 2.556/2017 e 7.880/2017 da 2ª Câmara; e Acórdão 1885/2019-TCU-Plenário) ;
considerando que os responsáveis vêm pagando regularmente as parcelas referentes às multas a eles infligidas, para as quais não pedem extensão do prazo de 60 meses concedido pelo referido Acórdão 12425/2020-TCU-Segunda Câmara;
considerando que não houve a conclusão do processo de cobrança executiva mediante remessa de seu conteúdo à Advocacia-Geral da União;
considerando que os pareceres da unidade técnica e do Ministério Público junto ao TCU são favoráveis ao deferimento desse pedido;
os ministros do Tribunal de Contas da União, reunidos em sessão da 2ª Câmara, ACORDAM, por unanimidade, de acordo com os pareceres emitidos nos autos e com fundamento nos arts. 26 da Lei 8.443/1992; 143, inciso V, alínea "b", e 217 do Regimento Interno, em:
a) autorizar, em caráter excepcional, o pagamento do débito solidário imposto aos responsáveis pelo Acórdão 5378/2020-TCU-Segunda Câmara em até 120 (cento e vinte) parcelas mensais consecutivas, mantendo o parcelamento das multas no prazo estipulado pelo Acórdão 12425/2020-TCU-Segunda Câmara;
b) fixar o vencimento da primeira parcela do débito solidário em 15 (quinze) dias, a contar do recebimento das notificações, e o das demais a cada 30 (trinta) dias, com incidência de encargos legais sobre o valor de cada prestação; e
c) alertar aos responsáveis que a inadimplência de qualquer parcela acarretará vencimento antecipado do saldo devedor.
1. Processo TC-Processo 005.421/2019-5 (TOMADA DE CONTAS ESPECIAL) 
	1.1. Responsáveis: Eduardo Cesar de Lima (XXX.436.328-XX) ; Evandro Augusto de Lima (XXX.847.848-XX) ; Manipulart Medicamentos Várzea Paulista Ltda (04.501.449/0001-94) 
	1.2. Unidade: Fundo Nacional de Saúde - MS
	1.3. Relator: Ministro Jorge Oliveira
	1.4. Representante do Ministério Público: Subprocurador-Geral Lucas Rocha Furtado
	1.5. Unidade Técnica: Secretaria de Controle Externo de Tomada de Contas Especial (SecexTCE) 
	1.6. Representação legal: Ligia Pires de Campos Sanchez Garcia (126.889/OAB-SP) e Carolina Correa Mendes (391.513/OAB-SP) , representando Manipulart Medicamentos Várzea Paulista Ltda. 
	1.7. Determinações/Recomendações/Orientações: não há

Segunda Câmara

Fundo Nacional de Saúde - MS

Eduardo Cesar de Lima (XXX.436.328-XX); Evandro Augusto de Lima (XXX.847.848-XX); Manipulart Medicamentos Várzea Paulista Ltda (04.501.449/0001-94)

JORGE OLIVEIRA

Ligia Pires de Campos Sanchez Garcia (126.889/OAB-SP) e Carolina Correa Mendes (391.513/OAB-SP), representando Manipulart Medicamentos Várzea Paulista Ltda.

Subprocurador-Geral Lucas Rocha Furtado

TOMADA DE CONTAS ESPECIAL (TCE)

Secretaria de Controle Externo de Tomada de Contas Especial (SecexTCE)